---
title: 'Часть 2.2: Оцениваем наличие паттерна на глазок вместе с R'
author: "Anonymous"
output:
  html_document:
    df_print: paged
  word_document: default
---

Для начала активируем нужные нам библиотеки, убедитесь в том, что у Вас установлены все необходимые модули.

```{r message=FALSE, warning=FALSE}
library(ggplot2)
library(tidyverse)
library(dplyr)
library(ggstatsplot)
```

Cчитаем наш датасет и немного причешем данные, чтобы было удобно строить по ним графики. 

```{r message=FALSE, warning=FALSE}
data <- read_csv("Chisto_chisto.csv")
data <- data[ -c(1) ]

names(data)[names(data) == "Размер бюста"] <- "РазмерБюста"
data$РазмерБюста <- as.character(data$РазмерБюста)

df.summary <- data %>%
  group_by(Анальный, `Цвет волос`) %>%
  summarise(
    sd = sd(`За два часа у нее`, na.rm = TRUE),
    len = mean(`За два часа у нее`, na.rm = TRUE)
  )

df.summary$Анальный <- as.factor(df.summary$Анальный)
```

Данные у нас носят весьма специфичный характер, поэтому убираем детей от монитора. 
В нашем датасете больше 50 столбцов и пришлось повозиться, чтобы подобрать комбинации
категорий, дающих нам хоть какие-то видимые зависимости и соотношения. 

В итоге, даже "наглядная" сторона нашего датасета показывает, что на рынке творится 
полный хаос и между категориями нет какой-либо явной связи, как их не крути.

Посмотрим и убедимся: 
  
```{r message=FALSE, warning=FALSE}
ggplot(df.summary, aes(x=`Цвет волос`, y=len, fill=Анальный)) + 
    geom_bar(position=position_dodge(), stat="identity",
             colour="black", # Use black outlines,
             size=.3) +      # Thinner lines
    geom_errorbar(aes(ymin=len-sd, ymax=len+sd),
                  size=.3,    # Thinner lines
                  width=.2,
                  position=position_dodge(.9)) +
  xlab('Цвет Волос') +
  ylab("Средняя цена") +
  ggtitle("Средняя цена в зависимости от цвета волос и готовности к анальному сексу") +
  scale_fill_discrete(name="Категория Анальный секс",
                      breaks=c("1", "0"),
                      labels=c("согласна", "не согласна"))+
  scale_x_continuous(breaks=c(1,2,3,4,5),
    labels=c("Брюнетка", "Шатенка", "Блондинка", "Русая", "Рыжая")) +
  theme_bw()
```


```{r message=FALSE, warning=FALSE}
ultraplot <- data %>%
  group_by(РазмерБюста) %>%
  summarise(price = `За ночь у нее`) %>%
  filter(price<120000)
```

```{r message=FALSE, warning=FALSE}
ggstatsplot::ggbetweenstats(
  data = ultraplot,
  x = РазмерБюста,
  y = price,
  ylab = "Цена за ночь",
  title = "Распределение цены за ночь в зависимости от размера бюста",
  messages = TRUE
)
```
```{r message=FALSE, warning=FALSE}
tidy <- data %>%
  group_by(Страпон, Рост) %>%
  summarise( price = `За час у нее`) %>%
  filter (price < 15000)
```

```{r, echo=FALSE}
tidy$`Страпон` <- as.factor(tidy$Страпон)
ggplot(tidy, aes(x=Рост, y=price, color=`Страпон`)) +
  geom_point(shape=1)+
  geom_smooth(method=lm)+
  ylab("Цена за час") + 
  ggtitle("Цена за час в зависимости от роста и готовности к страпону") +
  scale_color_discrete(breaks=c(0, 1),
                       labels=c("Не согласна", "Согласна")) +
  theme_bw()
```

```{r message=FALSE, warning=FALSE}
data$`Лесби откровенное` <- as.factor(data$`Лесби откровенное`)
ggplot(data, aes(x=Рост, color=`Лесби откровенное`)) +
  geom_density(alpha=.3)+
  scale_x_continuous(breaks=seq(150,190,5)) +
  ylab("Плотность распределеня") + 
  ggtitle("Распределение роста от готовности к лесбийским контактам") +
  scale_color_discrete(breaks=c(0, 1),
                       labels=c("Не согласна", "Согласна"))+
  theme_bw()
```


На этом краткий обзор можно приостановить. Вывод один: не стоит быть слишком оптимистичным 
насчёт предстоящей регрессии и прочих моделей, что мы прогоним по данным. 

Возвращайтесь к части 3.